【裁判字號】    90,訴,2142
【裁判日期】    900723
【裁判案由】    清償借款
【裁判全文】
臺灣臺北地方法院民事判決  九十年度訴字第一六八０號
    原      告    合作金庫銀行股份有限公司
    法定代理人    甲○○
    訴訟代理人    吳逸文
                  陳盈智
    被      告    鄭力仁
                  原名鄭煇彥.
                  鄭吳鑾      住台北縣八里鄉○○路○段一五八號四樓
                              居台北縣蘆洲市○○街九八巷四號二樓
右當事人間請求清償借款事件，本院判決如左：
    主    文
被告應連帶給付原告新台幣壹佰肆拾萬元，及如附表所示利息暨違約金。
訴訟費用由被告連帶負擔。
本判決於原告以新台幣肆拾柒萬元或同面額有價證券供擔保後，得假執行。
    事    實
甲、原告方面：
一、聲明：
  (一)如主文第一項所示。
  (二)願供現金或同面額有價證券為擔保，請准宣告假執行。
二、陳述：被告鄭力仁（原名鄭煇彥）於民國八十四年四月七日邀同被告鄭吳鑾為連
    帶保證人，向原告借款新台幣（下同）一百四十萬元，約定借款期限二十年，利
    息按年息百分之十點五五計付，自八十四年五月七日開始繳息，八十七年五月七
    日起以每一個月為一期分二０四期平均攤還，如遲延履行時，除仍按上開利率計
    息外，逾期在六個月以內者，另按上開利率百分之十加付違約金，逾期六個月以
    上者，加倍計付。詎被告自八十七年四月七日起即未依約清償，依被告所簽立借
    據特約條款第三項及授信約定書第五條約定，本件借款已視為全部到期，為此提
    起本訴。
三、證據：提出借據影本乙份、放款帳務序時紀錄明細表影本乙份為證。
乙、被告方面：
一、聲明：原告之訴駁回。
二、陳述：對於原告提出之書證及請求之金額均無意見，但目前無力清償。
    理    由
一、按當事人得以合意定第一審管轄法院，民事訴訟法第二十四條前段定有明文。本
    件依原告提出借據所附其他約定事項第十二條約定，足明兩造已合意由本院為第
    一審管轄法院，原告本於借據所生爭議向本院起訴，尚無不合，先予敘明。
二、原告主張之事實，已據其提出與所述相符之借據影本、放款帳務序時紀錄明細表
    影本各乙份為證，被告到場且不為爭執，自堪信原告主張為真正。
三、按借用人應於約定期限內，返還借用物種類、品質、數量相同之物；又稱保證者
    ，謂當事人約定，一方於他方之債務人不履行債務時，由其代負履行責任之契約
    ，民法第四百七十八條前段、第七百三十九條分別定有明文。次按保證債務之所
    謂連帶，係指保證人與主債務人負同一債務，對於債權人各負全部給付之責任而
    言，此就民法第二百七十二條第一項規定連帶債務之文義參照觀之亦甚明瞭。查
    ，被告鄭吳鑾為本件借款之連帶保證人，有原告提出之借據可憑，而被告鄭力仁
    自八十七年四月七日起即未依約清償本件借款利息，復為被告所不爭執，依上開
    規定，被告鄭吳鑾就被告鄭力仁之借款債務自負有連帶清償之責。從而，原告訴
    請被告連帶給付一百四十萬元，及如附表所示之利息暨違約金，於法自屬有據，
    應予准許。原告復陳明願供擔保，聲請宣告假執行，核無不合，爰酌定相當擔保
    金額准許之。
據上論結，原告之訴為有理由，依民事訴訟法第八十五條第二項、第三百九十條第二
項，判決如主文。
中      華      民      國    九十      年      七      月    二十三    日
                                            民事第一庭法      官  許純芳
右為正本係照原本作成。
如對本判決上訴，須於判決送達後廿日內向本院提出上訴狀。
中      華      民      國    九十      年      七      月    二十三    日
                                                      法院書記官  劉碧輝
附表：
┌──────────┬──────────────┬────────────────┬───┐
│金額（新台幣）      │利                        息│違            約              金│備  註│
│                    │                            │                                │      │
├──────────┼──────────┬───┼───┬────────────┼───┤
│一、四００、０００元│利                率│起迄日│起迄日│計     算     標     準 │      │
│                    ├──────────┼───┼───┼─────┬──────┼───┤
│                    │年息百分之十點五五  │4.7.│5.8.│逾期六個月│超過六個月者│      │
│                    │                    │起至清│起至清│以內按上開│超過部分按上│      │
│                    │                    │償日止│償日止│利率百分之│開利率百分之│      │
│                    │                    │      │      │十        │二十        │      │
└──────────┴──────────┴───┴───┴─────┴──────┴───┘


司法院資訊處製作；財團法人民間司法改革基金會備份。
